# 请教陈版主获得抵债的房子应放在哪个科目？

提问人：wx_5abe3704eef0 时间：2018-03-30 21:20:41
请教陈版主，我们公司是一家大型制造企业，某个债务人欠债 5000 万，对方用几十套房子抵债，目前房产证已办理至我们公司名下，我们打算把这些房子在市场上出售，现在我们有一些疑问，其一，这些房子入账时是否做债务重组处理？其二，这些房子应该记入哪个会计科目？我们对照了固定资产、投资性房地产、持有待售资产的定义，感觉都不太合适。请教陈老师，这些房子应该怎么记入哪个科目？依据是什么？谢谢！

回答人：chenyiwei
1 、要看是否符合债务重组定义，即依据你公司与对方之间的抵债协议或法院判决，你方取得这些房屋的公允价值是否小于债权金额，且差额已被豁免。如果是，则属于债务重组，抵债房产按其公允价值入账；反之则不是债务重组，抵债房产按应收账款金额入账。 2 、由于打算在短期内出售，故建议列报为其他流动资产。